【裁判字號】    92,易,1515
【裁判日期】    920924
【裁判案由】    傷害
【裁判全文】
臺灣臺北地方法院刑事判決                        九十二年度易字第一五一五號
    公  訴  人  臺灣臺北地方法院檢察署檢察官
    被      告  甲○○  男  二.
右列被告因傷害案件，經檢察官提起公訴（九十二年度偵字第一二０一五號），本院
判決如左：
    主  文
甲○○過失傷害人，處拘役壹拾日，如易科罰金，以佰元折算壹日。
    事  實
一、甲○○與乙○○原為男女朋友，因細故而分手，甲○○於民國九十二年四月十日
    二十一時，在台北市○○○路○段麥當勞餐廳約乙○○之母親單獨見面，但乙○
    ○卻出現，甲○○見狀欲離去時，乙○○即伸手拉扯甲○○之手臂，甲○○反手
    揮開乙○○，致乙○○倒地後，甲○○旋即下樓發動車牌號碼ＢＦＥ—八七０號
    重型機車準備駛離，甲○○本應注意騎乘機車時，若有人拉住其衣袖時，則應停
    止行駛，將拉住衣袖之人拉開，若執意向前行駛，有可能因而造成拉衣袖之人倒
    地而傷人體，而依其情形並無不能注意之情事，甲○○因不想見到乙○○急於駛
    離，竟疏未注意乙○○突然趕至，並以手拉住其右衣袖，仍駕駛機車往前行駛，
    致乙○○鬆手後跌倒，甲○○即騎車離開現場，乙○○因此受有兩膝挫擦傷之傷
    害。
二、案經乙○○訴由台北市政府警察局大安分局報請臺灣臺北地方法院檢察署檢察官
    偵查起訴。
    理  由
一、訊據被告甲○○固坦承於右揭時、地因故與告訴人乙○○發生爭執，而乙○○拉
    辯稱：伊離開麥當勞之時，告訴人不應該拉伊之手臂，當時伊僅僅有爭脫之舉而
    無反手揮開之動作，且伊爭脫告訴人糾纏後，騎車離去途中，當時車已移動行走
    中，告訴人不應該突然趕到拉伊之手臂，因機車行進中無法急停而致告訴人受傷
    ，然該傷害是因告訴人拉伊所致，並非伊所造成，伊並無故意或過失云云。
二、經查，右揭事實業據告訴人乙○○於本院審理時以證人
    發生爭執，被告離去的時候，伊抓住被告的衣袖，被告就把伊摔到地上，後來被
    告就跑掉，伊就跟上去，後來被告要牽車，伊和被告發生爭執，被告騎車要離去
    ，伊當時抓住被告衣袖的時候被告還沒有發動引擎，而被告當時沒有戴安全帽就
    發動引擎趕快離開現場，當時因為伊抓住被告的手轉了的一圈，伊後來就倒地，
    伊兩膝受傷等語（見本院九十二年九月十日審理筆錄），且參以卷附三軍總醫院
    附設民眾診療服務處九十二年四月十日診斷證明書告訴人傷勢為兩膝挫擦傷，核
    與告訴人所指遭被告騎乘機車，其拉住被告衣袖，被告仍向前行駛，而造成其倒
    地所受傷害一致。況被告於本院審理時已坦認於右揭時、地因故與告訴人發生爭
    執，而乙○○拉住其衣袖不讓其騎機車，而其仍騎乘機車離去之行為，並於本院
    審理時供稱：當時伊是剛起步，車速應該低於十公里，且伊回頭看告訴人，正要
    爬起來，因為當時告訴人穿著大衣身上看不出有傷，動作也很敏捷，伊判斷當時
    告訴人並沒有受傷，所以就繼續行駛等語（見本院九十二年九月十日審理筆錄）
    ，顯見依照被告當時之車速，被告應該可隨時停下來之狀態，足見告訴人指訴之
    情節並非虛詞，堪信為真。從而被告本應注意騎乘機車時，若有人拉住其衣袖時
    ，則應停止行駛，將拉住衣袖之人拉開，若向前行駛，有可能因而造成拉衣袖之
    人倒地而傷人體，而依其情形並無不能注意之情事，竟因急於駛離而疏未注意告
    訴人趕至，並以手拉住被告之右衣袖，仍駕駛機車往前行駛，致告訴人鬆手跌倒
    ，致使告訴人兩膝挫擦傷等傷害，其傷害行為自屬過失。綜右所述，被告空言辯
    稱上情，不足採信。
二、核被告甲○○所為，係犯刑法第二百八十四條第一項前段之過失傷害罪。檢察官
    認被告係基於傷害之犯意，駛動車輛，致告訴人鬆手倒地受有兩膝挫擦傷，涉犯
    刑法第二百七十七條第一項之傷害罪，惟本院認被告駛離車輛之目的，並非基於
    傷害告訴人之犯意而為，告訴人兩膝所受之傷害實係因被告上述過失行為所致，
    詳如前述，是檢察官認被告故意傷害行為致告訴人兩膝挫擦傷應依刑法第二百七
    十七條第一項傷害罪處斷，容有誤會，惟起訴事實相同，爰依法變更起訴法條。
    爰審酌被告與告訴人原為男女朋友，後因故分手，於告訴人拉住被告衣袖時，被
    告仍騎乘機車行駛，使告訴人到地，致兩膝挫擦傷傷害甚輕，及其犯罪之動機、
    目的、手段、品行、智識程度、犯罪後態度等一切情狀，量處如主文所示之刑，
    並諭知易科罰金之折算標準，以資懲儆。
據上論斷，應依刑事訴訟法第二百九十九條第一項前段、第三百條，刑法第二百八十
四條第一項前段、第四十一條第一項前段，罰金罰鍰提高標準條例第一條前段、第二
條，判決如主文。
本案經檢察官黃兆陽到庭執行職務
中      華      民      國    九十二    年      九      月    二十四    日
                                      臺灣臺北地方法院刑事第八庭
                                          審判長法  官  吳淑惠
                                                法  官  張筱琪
                                                法  官  陳德民
右正本證明與原本無異。
如不服本判決，應於判決送達後十日內向本院提出上訴狀(應抄附繕本)。告訴人
或被害人如對於本判決不服者，應具備理由請求檢察官上訴，其上訴期間之計算
係以檢察官收受判決正本之日期為準。
                                                書記官  葉志昭
中      華      民      國    九十二    年      九      月    二十四    日
附論罪科刑依據之法條：
刑法第二百八十四條
因過失傷害人者，處六月以下有期徒刑，拘役或五百元以下罰金。致重傷者，處一
年以下有期徒刑，拘役或五百元以下罰金。
從事業務之人，因業務上之過失傷害人者，處一年以下有期徒刑、拘役或一千元以
下罰金。致重傷者，處三年以下有期徒刑，拘役或二千元以下罰金。


司法院資訊處製作；財團法人民間司法改革基金會備份。
